【裁判字號】    92,易,89
【裁判日期】    920519
【裁判案由】    竊盜等
【裁判全文】
臺灣高雄地方法院刑事判決                            九十二年度易字第八九號
    公  訴  人  臺灣高雄地方法院檢察署檢察官
    被      告  乙○○
右列被告因竊盜案件，經檢察官提起公訴（九十一年度偵字第二五五三七號），本院
判決如左：
    主  文
乙○○偽造署押，足以生損害於公眾及他人，累犯，處有期徒刑月，如易科罰金，
以佰元折算壹日。(1)高雄縣警察局鳳山分局五甲派出所民國九十一年七月十九日十
六時警訊筆錄偽造之「甲○○」署押及指印各貳枚；(2)高雄縣警察局鳳山分局五甲派
出扣押筆錄偽造之「甲○○」署押及指印各貳枚；(3)高雄縣警察局鳳山分局扣押物品
收據偽造之「甲○○」署押及指印各壹枚；(4)臺灣高雄地方法院檢察署民國九十一年
七月十九日晚上九時三分偵訊筆錄偽造之「甲○○」署押壹枚均沒收。
被訴竊盜部分公訴不受理。
    事  實
一、乙○○前於民國八十五年間因竊盜案件，經本院判處有期徒刑六月，緩刑三年確
    定，而於八十七年十二月十日經本院撤銷緩刑，而於八十九年一月十四日執行完
    畢，仍不知悔改於九十一年七月十九日下午三時許，在高雄縣鳳山市○○○路一
    六六號大統超市竊取「豬大腸」三盒、魚卵一盒、豬小里肌肉一盒、粉腸一盒、
    虱目魚肚二盒，得手後藏放於身上外套（竊盜部分詳後述），欲離去時，被大統
    超市保全人員陳財王發覺報警查獲，為逃避刑責，竟冒用「甲○○」之名應訊，
    並基於偽造署押之單一犯意，接續於(1)高雄縣警察局鳳山分局五甲派出所九十一
    年七月十九日十六時警訊筆錄偽造之「甲○○」署押及指印各二枚；(2)高雄縣警
    察局鳳山分局五甲派出扣押筆錄偽造之「甲○○」署押及指印各二枚；(3)高雄縣
    警察局鳳山分局扣押物品收據偽造之「甲○○」署押及指印各一枚；(4)臺灣高雄
    地方法院檢察署九十一年七月十九日晚上九時三分偵訊筆錄偽造之「甲○○」署
    押一枚，足以生損害於「甲○○」及刑事追訴機關訴追之正確性，嗣經內政部警
    政署刑事警察局以電腦比對高雄縣警察局鳳山分局函送之「甲○○」、「乙○○
    」之指紋卡，始查獲上情。
二、案經高雄縣警察局鳳山分局報請臺灣高雄地方法院檢察署檢察官偵查起訴。
    理  由
一、右揭事實業據被告乙○○於本院審理時坦承不諱，核與被害人甲○○於警、偵訊
    指訴之情節相符，且有(1)高雄縣警察局鳳山分局五甲派出所九十一年七月十九日
    十六時警訊筆錄；(2)高雄縣警察局鳳山分局五甲派出扣押筆錄；(3)高雄縣警察局
    鳳山分局扣押物品收據；(4)臺灣高雄地方法院檢察署九十一年七月十九日晚上九
    時三分偵訊筆錄等影本各一份附審卷可按，並經本院調閱九十一年雄簡字第一三
    四七號卷核閱無訛，又被告乙○○於九十一年七月十九日在高雄縣警察局鳳山分
    局所採集之指紋，經內政部警政署刑事警察局以電腦比對結果，確係乙○○之指
    紋，有內政部警政署刑事警察局九十一年九月二十七日刑紋字第○九一○二六二
    七三六號函附於警卷可按，是被告乙○○自白核與事實相符，自可採為認定事實
    之依據。本件事證明確，被告乙○○犯行堪予認定。
二、按連續犯係指數個獨立之犯罪行為，係基於一概括犯意反覆所為，而均觸犯同一
    罪名而言，若其犯罪係由行為人以單一行為接續進行，縱令在犯罪完成前其各個
    舉動均已與該罪之構成要件完全相符，但行為人主觀上既認其各個舉動不過為其
    犯罪行為之一部分者，則當然成立一罪，不能論以連續犯（參照最高法院二十八
    年上字第三四二九號判例參照）。本件被告乙○○於九十一年七月十九日因竊盜
    案件經警查獲時為逃避處罰而偽造「甲○○」署押及指印，並於同日檢察官偵訊
    時再為之，其先後各舉動，無非欲達同一目的之接續動作，在主觀上無非認其各
    個舉動係其犯罪行為之一部，故當然成立一罪，不能論以連續犯。是核被告乙○
    ○所為，係犯刑法第二百十七條第一項之偽造署押罪，公訴人認係刑法第二百十
    七條第二項之罪，顯係誤引，應予更正。查被告乙○○前於八十五年間因竊盜案
    件，經本院判處有期徒刑六月，緩刑三年確定，而於八十七年十二月十日經本院
    撤銷緩刑，而於八十九年一月十四日執行完畢之事實，有臺灣高等法院被告全國
    前案紀錄表及臺灣高雄地方法院檢察署刑案資料查註紀錄表各一份在卷可稽，其
    於五年以內再犯本件有期徒刑以上之罪，為累犯，依刑法第四十七條規定加重其
    刑爰審酌被告竊取他人財物後，為逃避刑責而假冒他人名義，並偽造他人署名及
    指印，所生損害不輕，惟姑念犯後坦認犯行，態度良好，及犯罪手段、情節非鉅
    等一切情狀，量處如主文所示之刑，並諭知易科罰金之折算標準。另(1)高雄縣警
    察局鳳山分局五甲派出所民國九十一年七月十九日十六時警訊筆錄偽造之「甲○
    ○」署押及指印各貳枚；(2)高雄縣警察局鳳山分局五甲派出扣押筆錄偽造之「甲
    ○○」署押及指印各貳枚；(3)高雄縣警察局鳳山分局扣押物品收據偽造之「甲○
    ○」署押及指印各壹枚；(4)臺灣高雄地方法院檢察署民國九十一年七月十九日晚
    上九時三分偵訊筆錄偽造之「甲○○」署押壹枚，均應依刑法第二百十九條規定
    予以宣告沒收。
三、公訴意旨另以：被告乙○○意圖為自己不法之所有，於九十一年七月十九日下午
    三時許，在高雄縣鳳山市○○○路一六六號大統超市竊取「豬大腸」三盒、魚卵
    一盒、豬小里肌肉一盒、粉腸一盒、虱目魚肚二盒，得手後藏放於身上外套，欲
    離去時，被保全人員陳財王發覺報警捕獲，因認被告乙○○涉犯刑法第三百二十
    條第一項竊盜罪。按已經提起公訴或自訴之案件，在同一法院重行起訴者，應諭
    知不受理之判決，並得不經言詞辯論為之，刑事訴訟法第三百零三條第二款、第
    三百零七條分別定有明文。次按刑事訴訟法第二百六十六條規定起訴之效力不及
    於檢察官所指被告以外之人，即所謂起訴對人之效力；而同法第二百六十四條第
    二項第一款規定起訴書應記載被告之姓名、性別等資料或其他足資辨別之特徵，
    係為特定刑罰權對象之用。惟檢察官起訴之對象為被告其「人」，並非其「姓名
    」（最高法院九十年台非字第一六○號、九十二年台非字第一○七號判決參照）
    。本件涉犯竊盜罪嫌之人為乙○○，其於警局訊問及檢察官偵查中，均冒用「甲
    ○○」之姓名，復在偵訊筆錄上偽簽「甲○○」之姓名及按下自己之指模，致檢
    察官誤認乙○○係甲○○，而諭知限制住居後予以釋放，繼於九十一年七月二十
    六日對之聲請以簡易判決處刑，並於九十一年八月十四日以九十一年雄簡字第一
    三四七號繫屬本院高雄簡易庭，並經本院高雄簡易庭於九十一年十月二十二日判
    處「甲○○」罰金三千元（銀元），尚未確定，有該簡易刑事判決書及刑事辦案
    簿各一份在審卷可按。但檢察官聲請以簡易判決之對象仍為冒名之乙○○，並非
    甲○○本人，參照司法院院字第五六九、一七二九號解釋意旨，本院高雄簡易庭
    九十一年雄簡字第一三四七號判決之審判對象為乙○○而非甲○○，本件被告乙
    ○○前開被訴之竊盜罪與上開刑事簡易判決係同一之犯罪事實，公訴人於九十一
    年十二月十二日，就同一之案件，向本院重行起訴，於九十二年一月八日始繫屬
    本院，揆諸前揭說明，自應就被告乙○○被訴竊盜罪部分為諭知不受理之判決。
據上論斷，應依刑事訴訟法第二百九十九條第一項前段、第三百零三條第二款，刑法
第二百十七條第一項、第四十一條第一項前段、第四十七條、第二百十九條，罰金罰
鍰提高標準條例第二條，判決如主文。
本案經檢察官張啟祥到庭執行職務。
中      華      民      國    九十二    年      五      月     十九     日
                                  臺灣高雄地方法院刑事庭
                                      法  官    涂裕洪
右正本證明與原本無異。
如不服本判決，應於判決送達後十日內，向本院提出上訴狀。
                                      書記官    賴佳慧
中    華    民    國      九十二     年      五     月      二十二      日
論罪科刑法條：
中華民國刑法第二百十七條第一項：
偽造印章、印文或署押，足以生損害於公眾或他人者，處三年以下有期徒刑。


司法院資訊處製作；財團法人民間司法改革基金會備份。
